【裁判字號】    92,易,402
【裁判日期】    920828
【裁判案由】    違反毒品危害防制條例
【裁判全文】
臺灣新竹地方法院刑事判決                          九十二年度易字第四二號
    公  訴  人  臺灣新竹地方法院檢察署檢察官
    被      告  甲○○
右列被告因違反毒品危害防制條例案件，經檢察官提起公訴（九十二年度毒偵字第五
七三號），本院判決如左：
    主  文
甲○○施用第二級毒品，累犯，處有期徒刑月，如易科罰金，以參佰元折算壹日。
    事  實
一、甲○○曾於民國八十七年間，因詐欺及贓物等案件，經本院判處有期徒刑三月及
    五月，經與違反麻醉藥品管理條例之前案定應執行刑為有期徒刑二年四月確定，
    甫於八十八年七月十三日假釋，並於八十九年六月十六日期滿，以已執行論。
二、甲○○前於八十九年間，因違反毒品危害防制條例案件，經台灣桃園地方法院以
    八十九年度毒聲字第七七四八號裁定送觀察、勒戒結果，因認有繼續施用毒品傾
    向，再經該院以九十年度毒聲字第二三七號裁定令入戒治處所施以強制戒治，嗣
    經該院於九十年六月八日以九十年毒聲字第二四五四號裁定停止強制戒治，所餘
    戒治期間付保護管束，並於九十一年一月十四日保護管束期滿，經台灣桃園地方
    法院檢察署檢察官於九十一年六月二十五日以九十一年度戒偵字第三八０號為不
    起訴處分確定。詎甲○○復於九十二年三月二十日晚上九時許採尿時回溯前九十
    六小時內之某時，在不詳地點，非法施用第二級毒品安非他命乙次，嗣於九十二
    年三月二十日，經警定期通知採尿檢驗，經送驗結果呈現安非他命之陽性反應，
    始悉上情。而甲○○嗣經台灣新竹地方法院檢察署檢察官聲請後，經本院於九十
    二年六月十七日以九十二年度毒聲字第四八八０號裁定令入戒治處所施以強制戒
    治。
三、案經新竹縣警察局竹東分局報告台灣新竹地方法院檢察署檢察官偵查起訴。
    理  由
一、訊據被告甲○○矢口否認有何施用毒品犯行。惟查：
（一）被告於九十二年三月二十日晚上九時許，經警通知到場後所親自採集、封瓶之
      尿液（檢體編號：ＧＺ00000000000）經送昭信科技顧問股份有限
      公司檢驗後，呈安非他命及甲基安非他命陽性反應，此有毒品人口到場採尿名
      冊、列管毒品人口尿液檢體採集送驗紀錄表暨昭信科技顧問股份有限公司於九
      十二年四月四日出具之濫用藥物陽性檢體檢驗報告各一紙在卷可稽（參偵查卷
      第四頁、第六頁）。
（二）按「尿液毒品檢驗若能使用較先進之氣相層析質譜儀分析法確認，則可完全排
      除偽陽性之干擾，為目前最具公信力的檢驗方法」，此有法務部調查局第六處
      （八七）發技（一）字第八七０七四五七四號函附卷可查，是被告之尿液既經
      昭信科技顧問股份有限公司以氣相層析質譜儀分析法確認，則可完全排除毒品
      偽陽性之干擾，檢驗結果堪以採信。
（三）另依行政院衛生署藥物食品檢驗局（八一）藥檢壹字第００一一五六號函稱：
      「甲基安非他命經口服投與後約百分之七十於二十四小時內自尿液中排出，約
      百分之九十於九十六小時內自尿液中排出，甲基安非他命之檢出與其投與方式
      、投與量、個人體質、採尿時間及檢測儀器之精密度等諸多因素有關，惟依上
      述資料推斷，最長可能不會超過四日」。是依上開說明並佐以被告之尿液檢驗
      報告，被告於九十二年三月二十日晚上九時許採尿時起回溯前九十六小時內之
      某時，在不詳地點曾施用第二級毒品安非他命之犯行，堪以認定。
二、又被告甲○○前因施用毒品案件，經依臺灣桃園地方法院八十九年度毒聲字第七
    七四八號裁定送觀察、勒戒後，認有繼續施用毒品傾向，續依該院九十年度毒聲
    字第二三七號裁定將被告令入戒治處所施以強制戒治，嗣因執行強制戒治滿三月
    後，其成效經評定為合格，再由該院以九十年度毒聲字第二四五四號裁定停止戒
    治，所餘期間付保護管束，而於九十一年一月十四日交付保護管束期滿，並經臺
    灣桃園地方法院檢察署檢察官於九十一年六月二十五日以九十一年度戒偵字第三
    八０號為不起訴處分確定，此有前揭案號不起訴處分書及臺灣高等法院被告全國
    前案紀錄表等件在卷可查。是被告本次施用安非他命之犯行，核屬於前開不起訴
    處分後五年內再犯毒品危害防制條例第十條第二項之施用第二級毒品罪無誤。是
    本案被告二犯施用毒品之犯行，應堪認定，自應依法論處。
三、被告施用第二級毒品安非他命，核其所為，係分別違反毒品危害防制條例第十條
    第二項之施用第二級毒品罪；其持有第二級毒品安非他命之低度行為，應為施用
    安非他命之高度行為所吸收，不另論罪。又被告曾於八十七年間，因詐欺及贓物
    等案件，經本院判處有期徒刑三月及五月，經與違反麻醉藥品管理條例之前案定
    應執行刑為有期徒刑二年四月確定，甫於八十八年七月十三日假釋，並於八十九
    年六月十六日期滿，以已執行論，有台灣高等法院被告全國前案紀錄表可稽，其
    於未滿五年再犯本件有期徒刑以上之本罪，為累犯，應依刑法第四十七條規定加
    重其刑。爰審酌被告施用毒品之期間、對社會所生之危害、施用毒品危害健康至
    深且鉅，且經戒治後，仍不思改進、戒斷，暨犯後態度等一切情狀，量處如主文
    所示之刑，並諭知易科罰金之折算標準，以示懲戒。
據上論斷，應依刑事訴訟法第二百九十九條第一項前段，毒品危害防制條例第十條第
二項，刑法第十一條前段、第四十七條、第四十一條第一項，罰金罰鍰提高標準條例
第二條，判決如主文。
本案經檢察官鍾曉亞到庭執行職務。
中     華       民       國     九十二    年    八    月    二十八      日
                                        臺灣新竹地方法院刑事第一庭
                                            法  官    彭  淑  苑
右正本證明與原本無異。
如不服本判決，應於判決送達後十日內向本院提出上訴狀( 應附繕本 )，上訴於
臺灣高等法院。
                                            書記官    饒  興  蘭
中     華       民       國     九十二    年    八    月    二十八      日
本案論罪科刑法條全文
毒品危害防制條例第十條第二項
施用第二級毒品者，處三年以下有期徒刑。


司法院資訊處製作；財團法人民間司法改革基金會備份。
